臺灣臺中地方法院刑事判決　　　　　　　　　　　　九十三年度易字第二五二三號
　　公　訴　人　臺灣臺中地方法院檢察署檢察官
　　被　　　告　乙○○
　　選任辯護人　常照倫律師
右列被告因業務侵占案件，經檢察官提起公訴（九十三年度偵緝字第一三三五號），
本院判決如左：
    主  文
乙○○意圖為自己不法之所有，而侵占對於業務上所持有之物，處有期徒刑陸月，如
易科罰金，以佰元折算壹日。
    事  實
一、乙○○前因業務侵占案件，經本院判處有期徒刑七月，緩刑二年確定，猶在緩刑
    期間，因受僱於宏全公寓大廈管理維護股份有限公司（以下簡稱宏全公司），經
    宏全公司分派至位於臺中市南屯區○○○○路三二一號之「湖水岸大樓社區」擔
    任管理員，負責門禁安全、訪客登記、信件傳送、代收及暫時保管該社區之住戶
    管理費等業務，為從事業務之人，詎乙○○竟意圖為自己不法之所有，利用暫時
    保管該社區管理費之便，於民國九十二年七月十一日，將其及其他管理員分別自
    九十二年七月七日起至同年月十日止所收取，暫時由乙○○保管之社區管理費新
    台幣（下同）六萬三千八百五十三元，以變易持有為所有之意思，予以侵占入己
    。並於侵占前開款項後逃匿無蹤，棄職不知去向。
二、案經宏全公司訴由臺灣臺中地方法院檢察署檢察官偵查起訴。
    理  由
一、訊據被告乙○○固坦承有保管前揭管理費之事實，然矢口否認有何前開業務侵占
    犯行，辯稱：當時伊被地下錢莊之人員押走，經伊將情形告知總經理陳建安，之
    後錢即被地下錢莊之人取走，伊並無侵占犯行云云。惟查，右揭犯罪事實，業據
    被告乙○○於偵查中自承不諱，且經告訴代理人陳建安指訴無訛，復經證人即宏
    全公司現負責人丙○○及助理甲○○到庭具結證明屬實，並有「湖水岸大樓社區
    」住戶繳交上開款項之收費證明單七紙及「湖水岸大樓社區」於泛亞銀行開立之
    帳戶存摺影本一紙附卷可稽。至被告於本院審理中，雖另以前揭情詞置辯，然查
    ，被告始終無法提出任何被地下錢莊人員押走之相關事證供本院參酌，其空言置
    辯，已難採信，況被告於本院審理時，亦自承：「（如何負責門禁安全？）有訪
客進出要換證件並通知住戶」、「（管理室有無跟警察局連線或與公司連線？）
    沒有。如果有人鬧事我們就打電話報警並報告公司」等語，衡諸常情，被告擔任
    管理員，遇地下錢莊之人員無理討債，本得立即報警處理，又豈會完全無力反抗
    而任由對方將錢取走？是被告所辯實與常情有違，再被告雖另辯稱：當時伊有告
    知公司總經理陳建安此事云云，然被告於偵查中均未提及此節，反於陳建安死亡
    後方於本院審理時為此抗辯，供詞已屬可疑，況細譯陳建安於九十二年七月二十
    四日所提出之刑事告訴狀，內容中並無隻字片語提及此事，且於偵查中到庭作證
    時，亦未言及此節，是被告空言所辯，自無足採。本件事證明確，被告犯行堪以
    認定。
二、核被告乙○○所為，係犯刑法第三百三十六條第二項之業務侵占罪。至公訴人雖
    認被告係基於概括之犯意，連續侵占九萬五千六百九十六元，然被告一再堅稱：
    僅於九十二年七月十一日取走六萬三千八百五十三元等語，核與前開「湖水岸大
    樓社區」收費證明單上由該公司助理甲○○於其上註記七月十一日之總金額相同
    ，復與宏全公司匯入「湖水岸大樓社區」泛亞銀行帳戶之單筆金額相符，至被告
    與宏全公司之和解金額雖為九萬五千六百九十元（與公訴人認定之九萬五千六百
    九十六元亦不相符），然被告亦自承：曾私下向公司總經理陳建安借款，陸續還
    款，於和解時尚積欠三萬多元，遂連同前開管理費一併返還等語，故尚難以和解
    金額，作為被告實際侵占之款項，是公訴人前開認定，尚有未洽，然此部分若成
    立與前開論罪科刑部分有連續犯之裁判上一罪關係，爰不另為無罪之諭知。爰審
    酌被告前已有業務侵占前科，尚在緩刑期間，猶不知謹慎行事，又侵占社區管理
    費，且矢口否認犯行，然已與宏全公司和解，有和解書在卷可參之態度等一切情
    狀，量處如主文所示之刑，並諭知易科罰金之折算標準，以示懲儆。
據上論斷，應依刑事訴訟法第二百九十九條第一項前段，刑法第三百三十六條第二項
、第四十一條第一項前段，罰金罰鍰提高標準條例第一條前段、第二條，判決如主文
。
中      華      民      國    九十四    年      一      月    二十五    日
                                臺灣臺中地方法院刑事第十庭
                                    審判長法  官  郭  瑞  祥
                                          法  官  黃  家  慧
    法  官  黃  炫  中
右正本證明與原本無異。
如不服本判決，應於送達後十日內向本院提出上訴狀（須附繕本），上訴於台灣高等
法院台中分院。
                                          書記官
中      華      民      國    九十四    年      一      月    二十五    日
附錄論罪科刑法條
刑法第三百三十六條第二項：
對於業務上所持有之物，犯前條第一項之罪者，處六月以上五年以下有期徒刑，得併
科三千元以下罰金。
